【裁判字號】    92,交聲,131
【裁判日期】    920924
【裁判案由】    聲明異議
【裁判全文】
臺灣嘉義地方法院交通事件裁定                    九十二年度交聲字第一三一號
    原處分機關  交通部公路總局嘉義區監理所
    異  議  人  甲○○
右列異議人因違反道路交通管理處罰條例案件，對於交通部公路總局嘉義區監理所九
十二年五月二十九日所為之處分（原處分案號：嘉監裁字第裁七○－ＫＡＣ２６５９
７７號裁決書），聲明異議，本院裁定如左：
    主  文
異議駁回。
    理  由
一、聲明異議意旨略以：原處分機關以異議人於民國九十二年四月十八日零時三十分
    許，駕駛ＦＸ－５２７０號自小客車與陳武七所駕駛ＺＤ－９２７０號自小客車
    發生車禍，致陳武七傷重不治死亡，而依規定對聲明異議人實施酒精濃度測試，
    測試值高達０．２８ＭＧ／Ｌ，而認異議人違反道路交通處罰條例第三十五條第
    一項第一款之規定，處以新臺幣三萬九千元並吊銷駕照，且終身不得再行考照，
    前揭處分固非無見，惟本案異議人之酒精濃度為０．２８ＭＧ／Ｌ，僅超過行政
    罰之標準０．０３ＭＧ／Ｌ，故應未達公共危險之程度，且酒精測試儀器及實施
    過程均可能產生誤差，異議人之測試值應在誤差之範圍內，而有裁量之空間，原
    規定並未斟酌各肇事人之情形，而一律處以終身不得考照，顯然違反比例原則，
    請求撤銷原處分，另為適法之處理云云。
二、按汽車駕駛人，駕駛汽車經測試檢定酒精濃度超過規定標準者，處新臺幣一萬五
    千元以上六萬元以下罰鍰，並當場移置保管其車輛及吊扣其駕駛執照一年；因而
    肇事致人受傷者，並吊扣其駕駛執照二年；致人重傷或死亡者，吊銷其駕駛執照
    ，並不得再考領，道路交通管理處罰條例第三十五條第一項第一款定有明文，揆
    諸立法意旨係鑒於酒後精神狀況不佳，駕駛車輛因而肇事之情形頻傳，造成人民
    生命、財產之重大損傷，為維護車禍事故受害人生命安全，身體健康必要之公共
    政策，且在責令汽車駕駛人善盡行車安全之社會責任，屬維持社會秩序及增進公
    共利益所必要，與憲法第二十三條尚無違背，因之規定有上揭違規行為時，除處
    罰駕駛人罰鍰外，並吊銷駕駛執照，並且永久不得考照，無所謂違憲之問題。
三、經查，本件異議人前揭酒後駕車肇事致人死亡業據其於偵訊中坦承不諱（見本院
    卷第十八、十九頁），核與證人即被害人之妻陳吳秀鑾證述相符，且有道路事故
    調查報告表一紙、照片十二禎附於本院卷第十五、十六、二十二至二十七頁可參
    、而被害人陳武七確因本件車禍死亡，亦經臺灣雲林地方法院檢察署檢察官督同
    法醫到場相驗屬實，製有相驗筆錄、驗斷書、相驗屍體證明書各一件及照片二幀
    附於本院卷第四十八、五九、六十、六三至六八頁可參。按閃光紅燈表示「停車
    再開」，車輛應減速接近，先停止於交岔路口前，讓幹道車優先通行後認為安全
    時，方得續行，道路交通標誌標線號誌設置規則第二百十一條第一項第二款定有
    明文，本件異議人於偵查中自承並未停車再開（見本院卷第六十二頁）且未讓幹
    道車先行，而依當時之情形，並無不能注意之情形，異議人具有過失甚明，且本
    件經送往臺灣省嘉雲區車輛行車事故鑑定委員會鑑定，亦同此見解，此有該會鑑
    定意見書一紙附於本院卷第八十八頁以下可參。異議人確係酒後駕車而肇事，除
    據異議人所承外，並有酒精測試表一紙附於本院卷第十七頁可參，而警員所使用
    之測試器，係經過經濟部標準檢驗局檢驗合格，此有呼器酒精測試檢定合格證書
    一紙在卷可證，而該測視器之誤差值為０．０２，ＭＧ／Ｌ，此有本院電話紀錄
    表一紙附卷可參，異議人經測得之酒精濃度達０．２８ＭＧ／Ｌ，已高於誤差值
    ，異議人辯稱自己經測得之酒精濃度應在誤差值之內，自無足採，既異議人確於
    酒後肇事致人死亡，從而原處分機關依道路交通管理處罰條例第三十五條第一項
    第一款規定裁處罰鍰新臺幣一萬九千五百元，吊銷異議人駕駛執照並終身禁考之
    處分，核無違誤，本件異議人之異議為無理由，自應駁回。
據上論斷，應依道路交通管理處罰條例第八十七條第二項、道路交通案件處理辦法第
十九條，裁定如主文。
中      華      民      國    九十二    年      九      月    二十四    日
                                臺灣嘉義地方法院交通法庭
                                    法  官   康  存  真
右正本證明與原本無異。
如不服本裁定，應於送達後五日內，向本院提出抗告狀。
中      華      民      國    九十二    年      九      月    二十四    日
                                    書記官   林  美  芳


司法院資訊處製作；財團法人民間司法改革基金會備份。
